【裁判字號】    89,易,1832
【裁判日期】    891031
【裁判案由】    賭博
【裁判全文】
台灣台中地方法院刑事判決                        八十九年度易字第一八三二號
    公  訴  人  臺灣臺中地方法院檢察署檢察官
    被      告  丁○○
                癸○○
                巳○○
                子○○
                丑○○
                丙○○
                寅○○
右列被告等因賭博案件，經檢察官提起公訴（八十八度偵字第二一九七五號），本院
判決如左：
    主  文
丁○○、癸○○、巳○○、子○○、丑○○、丙○○、寅○○均無罪。
    理  由
一、公訴意旨詳如起訴書所載。
二、按犯罪事實應依證據認定之，無證據不得推定其犯罪事實，刑事訴訟法第一百五
    十四條定有明文。又認定不利於被告之事實，須依積極證據，苟積極證據不足為
    不利於被告事實之認定時，即應為有利於被告之認定，更不必有何有利之證據（
    最高法院三十年上字第八一六號判例可資參照）。公訴意旨認被告丁○○等七人
    涉犯賭博罪嫌，無非以上開事實，業據被告丁○○等七人及辰○○等十一人（已
    審結）於警偵訊時坦承不諱，並有電動賭博機具七十台、營業日報表八張、積分
    卡十七張及現金新台幣（下同）八千四百元扣案佐證，為其論據。訊據被告丁○○、癸○○、子○○、巳○○、丑○○、丙○○、寅○○固不諱言於前開時地把
    現店內置放之皇冠列車、七ＰＫ、賓果馬戲團及賓果行星等機台，寅○○、丑○○均辯稱：店內掛有合法營業執照，僅單純前往消遣娛樂，並無賭博意圖等語。
    經查：本件被告丁○○前往打玩之由陳韋全經營之聲豪電子遊藝場，店內擺設之
    電動玩具，均以開分方式為之，且顧客前往打電動玩具後所餘留之分數，不能兌
    換現金及禮品，僅能將分數兌換寄分券，留待下次繼續使用等情，業據同案被告
    辰○○、庚○○、戊○○、壬○○於警偵訊及本院審理中供承在卷，核與當天在
    場打玩電動玩具之被告丁○○等七人及其他顧客乙○○、己○○、午○○、卯○○、未○○、辛○○、甲○○證述情節相符，且參酌扣案之現金僅八千四百元，
    與查扣之電動玩具七十台以觀，顯然不足供顧客以分數兌換現金，又現場並未查
    扣任何禮品，足證公訴人謂案外人陳韋全所經營之聲豪電子遊藝場，無法兌換現
    金或品，僅能兌換寄分卡留待下次打玩電動玩具開分之用，應係無疑，合先
    明。惟按在公眾得出入之場所賭博財物者，依刑法第二百六十六條第一項前段之
    規定，固應成立賭博罪，惟同條項但書規定，以供人暫時娛樂之物為賭博目的而
    言，與賭具為何物無關（司法院二十五年院字第一四九號著有解釋參照）。本件
    案外人陳韋全所擺設之上開電動玩具既無以分數兌換現金或品之情事，顯係以
    供人暫時娛樂為目的，核與賭博罪係以偶然之輸贏，決定財物得喪之要件不合。
    再者，刑法賭博罪之成立，係行為人利用偶然之事情決定財物之歸屬者方屬之。
    故通說認為作為賭博之客體，必須為金錢或其他有經濟價值之物品（動產或不動
    產）為對象，其他財產利益不屬之（趙琛，刑法分則下冊，第五七一頁；陳樸生
    ，實用刑法，第六０七頁；褚劍鴻，刑法分則釋論下冊，第八二二頁；蔡墩銘，
    刑法各論，第四二四頁參照），雖間有主張包含財產上之利益者（林山田，刑法
    特論下冊，第七九九頁），但我國刑法賭博罪章，既未如詐欺罪章明定包含財產
    上利益，自應從狹義解釋，不含財產上利益。本件被告丁○○等七人前往聲豪電
    子遊藝場打玩電動玩具，顧客玩畢後雖可取得寄分卡，然該寄分卡充其量亦不過
    於下次可以再次持該卡前往陳韋全所經營之遊藝場打玩電動玩具已，既不能作其
    他用途，且不能持往其他遊藝場打玩電動玩具，自不具何市場流通性，僅屬延長
    顧客精神上之滿足矣，又顧客或可將該寄分卡轉讓他人，然對於案外人陳韋全而
    言，亦僅供其他人持受讓之寄分卡前往陳韋全經營之遊藝場繼續把玩電動機具，
    藉此所滿足者，亦僅持卡人精神上娛樂之用已，至於原持卡人將該寄分卡轉讓第
    三人時，屬有償轉讓或無償轉讓，此乃原持卡人與第三人間行為，均與案外人陳
    韋全經營之遊藝場無涉，本件被告丁○○、癸○○、巳○○、子○○、丑○○、
    丙○○、寅○○等七人所打玩之電動機具之積分，既無法換取金錢或其他有財產
    上利益之物，僅係供人暫時娛樂之用，無論該電動機具之玩法是否具射倖性，依
    刑法第二百六十六條第一項但書之規定，應不構成賭博罪，尚難以刑法賭博罪責
    相繩，被告丁○○等七人在該遊藝場所為之行為，亦均不構成賭博罪行，此外，
    復查無其他積極證據足資證明被告丁○○等七人涉有公訴人所指之犯行，自應均
    為無罪之諭知。
三、被告丁○○、癸○○、巳○○、子○○、丙○○、寅○○，經合法傳喚，均無正
    當理由不到庭，本院認本件係應諭知無罪之案件，爰不待其陳述逕行判決。
據上論斷，應依刑事訴訟法第三百零一條第一項，第三百零六條，判決如主文。
中    華    民    國      八十九      年      十      月      三十一    日
                                      台灣台中地方法院刑事第二庭
                                              法  官  林  靜  芬
右正本證明與原本無異。
如不服本判決，應於判決送達後十日內向本院提出上訴狀，上訴於臺灣高等法院臺中
分院(須附繕本)。
                                              書記官
中    華    民    國      八十        年      十      月      三十一    日


司法院資訊處製作；財團法人民間司法改革基金會備份。
